【裁判字號】    97,上訴,1808
【裁判日期】    971014
【裁判案由】    違反毒品危害防制條例
【裁判全文】
臺灣高等法院臺中分院刑事判決        97年度上訴字第1808號
上  訴  人
即  被  告  乙○○
上列上訴人因違反毒品危害防制條例案件，不服臺灣臺中地方法
院97年度訴字第1669號中華民國97年5月15日第一審判決（起訴
案號：臺灣臺中地方法院檢察署97年度毒偵字第1594號），提起
上訴，本院判決如下：
    主  文
上訴駁回。
    事  實
一、乙○○前因施用毒品案件，經臺灣臺中地方法院裁定送觀察
    、勒戒後，認無繼續施用毒品之傾向，於民國93年3月12日
    執行完畢釋放，並由臺灣臺中地方法院檢察署檢察官以93年
    度毒偵字第623號為不起訴處分確定。又因施用毒品案件，
    經臺灣臺中地方法院以94年訴字第1338號判決判處有期徒刑
    6月確定，於95年1月8日縮刑期滿執行完畢。詎仍不知悔改
    ，於前開觀察、勒戒執行完畢釋放後5年內，復基於施用第
    一級毒品之犯意，於97年1月15日上午某時在其臺中縣龍井
    鄉○○村○○街93號3樓住處，以將海洛因摻入香菸之方式
    ，吸食海洛因1次。嗣於97年1月16日16時30分許，因另案被
    通緝而為警查獲，並在臺中縣警察局清水分局接受採尿送驗
    ，而查悉上情。
二、案經臺中縣警察局清水分局報請臺灣臺中地方法院檢察署偵
    查起訴。
    理  由
一、訊據上訴人即被告（下稱被告）乙○○雖矢口否認有上開施
    用毒品犯行，並辯稱伊僅因97年1月9日在上址施用毒品海洛
    因1次之行為而遭採集尿液，其後即無任何施用毒品犯行云
    云，然查：
(一)、被告於原審準備程序時就檢察官起訴之事實已為認罪，並坦
    承「於97年1月15日上午在伊住家即藝術街93號3樓以入香煙
    吸食海洛因」，且表示上開自白是出於自由意識下所為，有
    原審筆錄在卷可參（見原審卷P13反面)；又被告於上揭遭查
    獲時所採集之尿液經送請檢驗，結果確呈嗎啡陽性反應（濃
    度22302 ng/ml），亦有中山醫學大學附設醫院檢驗科藥物
    檢測中心尿液檢驗報告、台中縣警察局清水分局委託檢驗尿
    液代號與真實姓名對照表單附卷可憑（見警卷p5-7)。
(二)、至於被告於上訴理由狀內，先以伊因偶遇多年未見朋友，
    在朋友相邀下始抽煙閒聊，雖感覺有異，然詢問友人未果，
    警方隨即在朋友離去後上門查訪，被告應係遭員警陷害逮捕
    等語置辯。然本件被告係另涉毒品案通緝中遭警逮捕，有臺
    灣高等法院被告前案紀錄表在卷可參（見原審卷p5)，且被
    告既不否認曾在其屋內施用香煙，並有頭昏昏之感覺 (見本
    院卷p9)，以被告有多次施用毒品之前科，對於施用之香煙
    是否摻有毒品海洛因，當知之甚詳，且依被告所述提供香煙
    給伊施用者既為被告之朋友，實難僅因員警在被告甫施用毒
    品結東後即上門將遭通緝之被告予以逮捕，即認該朋友係員
    警所設陷阱，又被告復未能提供上開友人資料以供審查，被
    告上開理由狀之辯詞，實難採信為真正。被告於本院準備
    程序時雖復改稱伊自97年1月9日起即無任何施用毒品之行為
    ，僅有在藥房自行購買抵癮藥物施打而已，並以卷附驗尿報
    告之數據，較97年1月9日採尿送驗數據值為低，據以為自97
    年1月9日起即無繼續施用毒品之憑據。然本件被告辯稱在藥
    房自行購買抵癮藥物乙節，雖曾提出收據1紙為證，然上開
    收據上並無書立所購買藥品之名稱，實難以此據為卷附驗尿
    報告上嗎啡數據值係源自該藥品，而為被告無施用毒品海洛
    因之認定；另初次吸食或施打煙毒者，經人體代謝作用於8
    小時之內，即有約百分之80之量排出，24小時之後，續有約
    剩餘量之百分之90再排出，72小時之後仍有殘餘微量排出，
    吸食或施打者個人體質不同，其排出時間亦會有所差異，尤
    其成癮者（抗藥性強）其於吸食後120小時內所採之尿液，
    配合公信力之儀器（如氣相質譜儀）仍可能被強制檢測出之
    毒品排除劑量，本件被告雖一再辯稱伊於97年1月9日 (應係
    8日)遭查獲施毒而採尿後即無再施用毒品云云，惟觀諸本院
    依職權調閱附卷之被告上開另案即臺灣臺中地方法院97年度
    訴字第1524號施用毒品案件之尿液檢驗報告，該尿液之採集
    日期為97年1月8日，檢驗結果除呈嗎啡陽性反應外，其數據
    值即濃度為50406ng/ml（見本院卷p29-31），依上開毒品在
    人體殘留情形，茍被告自97年1月8日起即無施用毒品犯行，
    自無可能於97年1月8日晚上20時30分許遭警察警採尿後120
    小時（即5日）後，仍在被告於97年1月16日16時50分遭採集
    之尿液中驗得嗎啡濃度仍高達22302 ng/ml之陽性反應數據
    值，被告辯稱伊自97年1月8日後即無施用毒品，顯與證附檢
    驗報告數據不符，足證，被告於本院審理時始翻異前供，並
    改辯稱伊僅於97年1月8日有施用毒品一次云云顯係避重就輕
    ，事後卸責之詞，所辯亦無足採信為真正。
(三)、另被告於原審審理時既已坦認其有於97年1月15日上午某時
    ，在址設台中縣龍井鄉○○村○○街93號3樓住處，以將少
    許海洛因粉末摻入香煙內點火吸用之方式，施用第一級毒品
    海洛因等語，且於上訴理由狀內亦不否認查獲當天確實有施
    用內有摻異物之香煙，施用時並有暈暈之感覺，又被告於97
    年1月16日為警採尿送驗之結果，亦呈海洛因代謝物嗎啡之
    陽性反應，有上開尿液代號與真實姓名對照表及檢驗報告等
    在卷可憑，足認被告於原審所為之自白與事實相符。此外，
    被告乙○○前因施用毒品案件，經送觀察、勒戒後，於93年
    3月12日認無繼續施用毒品之傾向而釋放，此有93年度毒偵
    字第623號不起訴處分書及全國施用毒品案件紀錄表附於臺
    灣臺中地方法院檢察署97年度毒偵字第1594號偵查卷宗可憑
    。是本件被告於前開觀察勒戒釋放後，五年內再犯施用毒品
    之罪，洵堪認定。
二、核被告乙○○所為，係犯毒品危害防制條例第10條第1項之
    施用第1級毒品罪。其持有海洛因之低度行為，為其施用海
    洛因之高度行為吸收，不另論罪。被告曾受如事實欄所示有
    期徒刑之宣告並經執行完畢，有臺灣臺中地方法院檢察署刑
    案資料查註紀錄表及臺灣高等法院被告全國前案紀錄表各乙
    份在卷可按，其於5年之內再犯本件有期徒刑以上之罪，為
    累犯，應依刑法第47條第1項之規定加重其刑。
三、原審法院認被告之罪證明確，適用毒品危害防制條例第10條
    第1項規定，並審酌被告乙○○曾有多次施用毒品前科，經
    觀察、勒戒、有期徒刑執行完畢後，仍無視於毒品對於自身
    健康之戕害及國家對於杜絕毒品犯罪之禁令，不知戒除惡習
    ，再犯本案，然被告犯後於本院審理時坦承犯行，態度尚佳
    ，暨施用毒品者均有相當程度之成癮性及心理依賴等一切情
    狀，量處有期徒刑11月，且對於公訴人於原審求處有期徒刑
    1年，以本件被告之犯罪心態與一般刑事犯罪之本質並不相
    同，應側重適當之醫學治療及心理矯治為宜等情，對公訴人
    具體求處之刑期，認尚屬過重，亦已併予述明。核其認事用
    法均無違誤，量刑亦屬妥適，應予維持。被告上訴除仍執陳
    詞否認犯罪，為無理由外，又指摘原判決量刑過重，惟量刑
    屬事實審法院之職權，本件原判決量處被告有期徒刑11月之
    刑期，既無違背法定刑之規定或顯然不當之情形，尚難指為
    違法，是被告上開上訴亦無理由，應併予駁回。
據上論結，應依刑事訴訟法第368條，判決如主文。
本案經檢察官甲○○到庭執行職務。
中    華    民    國    97    年    10    月    14   日
            刑事第六庭  審判長法  官  李  文  雄
                              法  官  邱  顯  祥
                              法  官  林  靜  芬
上列正本證明與原本無異。
如不服本判決應於收受送達後十日內向本院提出上訴狀，其未敘
述上訴之理由者並得於提起上訴後十日內向本院補提理由書（均
須按他造當事人之人數附繕本）。
                              書記官  高  勳  楠
中    華    民    國    97    年    10    月    14   日


司法院資訊處製作；財團法人民間司法改革基金會備份。
